【裁判字號】    98,訴,539
【裁判日期】    990506
【裁判案由】    貪污等
【裁判全文】
臺灣屏東地方法院刑事協商判決          98年度訴字第539號
公  訴  人  臺灣屏東地方法院檢察署檢察官
被      告  乙○○
選任辯護人  湯瑞科律師
被      告  盧志良
            王建中
選任辯護人  蔡將崴律師
上列被告因貪污等案件，檢察官提起公訴（97年度偵字第5098號
）及追加起訴（98年度偵字第3403號）本院於準備程序進行中，
經檢察官聲請改依協商程序而為判決，經合議庭評議後同意由受
命法官獨任進行協商判決程序，判決如下：
    主  文
乙○○共同犯政府採購法第八十七條第四項之妨害投標罪，處有
期徒刑壹年，減為有期徒刑陸月，如易科罰金，以銀元佰元即
新台幣玖佰元折算壹日，緩刑貳年，並應向指定之公益團體、地
方自治團體或社區提供伍拾小時之義務勞務，緩刑期間付保護管
束。
盧志良共同犯政府採購法第八十七條第四項之妨害投標罪，處有
期徒刑壹年，減為有期徒刑陸月，如易科罰金，以銀元佰元即
新台幣玖佰元折算壹日，緩刑貳年，並應向公庫支付新台幣壹萬
元，及向指定之公益團體、地方自治團體或社區提供柒拾小時之
義務勞務，緩刑期間付保護管束。
王建中犯政府採購法第八十七條第五項後段之妨害投標罪，處有
期徒刑陸月，如易科罰金，以銀元佰元即新台幣玖佰元折算壹
日，減為有期徒刑月，如易科罰金，以銀元佰元即新台幣玖
佰元折算壹日，緩刑貳年，並應向公庫支付新台幣貳萬元。
    事 實 及 理 由
一、本院認定被告乙○○、盧志良、王建中之犯罪事實及證據除
    事實補充被告3 人於本院準備程序中之自白，論罪法條欄除
    將「被告王建中、甲○○有犯意聯絡、行為分擔，為共同正
    犯」更正為「被告王建中所涉犯為政府採購法第87條第5 項
    後段，同案被告甲○○則係犯為第87條第5 項前段，故不構
    成共同正犯」外，其餘均與檢察官起訴書及追加起訴書之記
    載相同，茲引用之（如附件）。
二、本件經檢察官與被告等於審判外達成協商之合意且被告3 人
    均已認罪，其合意內容為：
(一)、被告乙○○共同犯政府採購法第87條第4 項之意圖影響採購
    結果或獲取不當利益，而以契約、協議或其他方式之合意，
    使廠商不為投標或不為價格之競爭之違反政府採購法罪，其
    願受科刑之範圍為處有期徒刑1 年，減為有期徒刑6 個月，
    如易科罰金，以銀元300 元即新台幣900 元折算壹日。緩刑
    2 年，並向指定之公益團體、地方自治團體或社區提供伍拾
    小時之義務勞務。
(二)、被告盧志良共同犯政府採購法第87條第4 項之意圖影響採購
    結果或獲取不當利益，而以契約、協議或其他方式之合意，
    使廠商不為投標或不為價格之競爭之違反政府採購法罪，其
    願受科刑之範圍為處有期徒刑1 年，減為有期徒刑6 月，如
    易科罰金，以銀元300 元即新台幣900 元折算壹日，緩刑貳
    年，並應向公庫支付新台幣1萬元，及向指定之公益團體、
    地方自治團體或社區提供70小時之義務勞務。
(三)、被告王建中犯政府採購法第87條第5 項之意圖影響採購結果
    或獲取不當利益而容許他人借用本人名義或證件參與投標罪
    ，其願受科刑之範圍為處有期徒刑6月，如易科罰金，以銀
    元300元即新台幣900元折算壹日，減為有期徒刑3月，如易
    科罰金，以銀元300 元即新台幣900 元折算壹日，緩刑貳年
    ，並應向公庫支付新台幣2萬元。
三、經查，上開協商合意並無刑事訴訟法第455 條之4第1項所列
    情形之一，檢察官聲請改依協商程序而為判決，本院爰不經
    言詞辯論，於協商合意範圍內為協商判決，合予敘明。
四、應適用之法條：刑事訴訟法第455 條之4 第2 項、第455 條
    之8 、第454 條第2 項，政府採購法第87條第4 項、第5 項
    後段，刑法2 條第1 項、第11條前段、第28條、修正前第41
    條第1 項、修正後第74條第1 項第1 款、第2 項第4 款、第
    5 款、第93條第1 項第2 款，廢止前罰金罰鍰提高標準條例
    第2條 ，中華民國96年罪犯減刑條例第2 條第1 項第3 款、
    第7條 。
五、協商判決除有刑事訴訟法第455 條之4 第1 項第1 款於本訊
    問程序終結前，被告撤銷協商合意或檢察官撤回協商聲請者
    ；第2 款被告協商之意思非出於自由意志者；第4 款被告所
    犯之罪非第455 條之2 第1 項所定得以協商判決者；第6款
    被告有其他較重之裁判上一罪之犯罪事實者；第7 款法院認
    應諭知免刑或免訴、不受理者情形之一，及違反同條第2項
    「法院應於協商合意範圍內為判決；法院為協商判決所科之
    刑，以宣告緩刑或2 年以下有期徒刑、拘役或罰金為限」等
    情形外，不得上訴。
六、如不服本件判決，得自收受判決送達之日起十日內，向本院
    提出上訴書狀，上訴於第二審法院。
本案經檢察官李秀玲到庭執行職務。
中    華    民    國    99    年    5     月    6    日
                  刑事第二庭    法  官  劉怡孜
以上正本證明與原本無異。
如不服本判決應於收受判決後10日內向本院提出上訴書狀，並
應敘述具體理由；其未敘述上訴理由者，應於上訴期間屆滿後
20日內向本院補提理由書（均須按他造當事人之人數附繕本）
「切勿逕送上級法院」。
中    華    民    國    99    年    5     月    6     日
                                書記官  薛慧茹
附錄論罪科刑法條：
政府採購法第87條
（強迫投標廠商違反本意之處罰）
意圖使廠商不為投標、違反其本意投標，或使得標廠商放棄得標
、得標後轉包或分包，而施強暴、脅迫、藥劑或催眠術者，處1
年以上7 年以下有期徒刑，得併科新臺幣3 百萬元以下罰金。
犯前項之罪，因而致人於死者，處無期徒刑或7 年以上有期徒刑
；致重傷者，處3 年以上10年以下有期徒刑，各得併科新臺幣3
百萬元以下罰金。
以詐術或其他非法之方法，使廠商無法投標或開標發生不正確結
果者，處5 年以下有期徒刑，得併科新臺幣1 百萬元以下罰金。
意圖影響決標價格或獲取不當利益，而以契約、協議或其他方式
之合意，使廠商不為投標或不為價格之競爭者，處6 月以上5 年
以下有期徒刑，得併科新臺幣1 百萬元以下罰金。
意圖影響採購結果或獲取不當利益，而借用他人名義或證件投標
者，處3 年以下有期徒刑，得併科新臺幣1 百萬元以下罰金。
 容 許他人借用本人名義或證件參加投標者，亦同。
第 1 項、第 3 項及第 4 項之未遂犯罰之。

司法院資訊處製作；財團法人民間司法改革基金會備份。
